臺灣臺北地方法院刑事判決　　　　　　　 93年度訴字第159號
公　訴　人　臺灣臺北地方法院檢察署檢察官
被　　　告　乙○○
上列被告因竊盜等案件，經檢察官提起公訴（九十二年度偵字第
二○○九一號），及移送併辦（臺灣基隆地方法院檢察署九十四
年度偵緝字第一八一號），因被告於本院準備程序中就被訴事實
為有罪之陳述，經本院合議庭裁定改行簡式審判程序，判決如下
：
    主  文
乙○○連續行使偽造私文書，足以生損害於他人，處有期徒刑陸
月，如易科罰金，以參佰元折算壹日。簽帳單商店存根聯上偽造
之「何星惠」署押貳枚、「邱雁玲」署押參枚均沒收。
    事  實
一、乙○○基於意圖為自己不法之所有、行使偽造私文書之概括
    犯意，先於民國九十二年八月二十七日零時四十分許，在臺
    北市○○路二六號地下一樓「聯合ＫＴＶ酒店」員工休息室
    內，自甲○○置放在置物櫃之皮包中，竊取甲○○所有之中
    國信託商業銀行股份有限公司提款卡（帳號：000000
    000000號）、中國國際商業銀行股份有限公司（下簡
    稱中國商銀）ＭＡＳＴＥＲ信用卡（卡號：0000000
    000000000號）各一張，旋即前往設於臺北市○○
    路十七號臺灣中小企業銀行中山分行自動提款機，接續於同
    日凌晨零時五十分、五十三分許，未經甲○○同意鍵入原設
    定密碼提款，以此不正之方法，使相當上揭銀行放款人員手
    足之自動櫃員機陷於錯誤，因而自該自動櫃員機各詐領現金
    新臺幣（下同）二萬元、一萬元，合計三萬元之款項；復持
    前開竊得之信用卡先後於同日上午六時三十三分、七時四分
    許，先後至位於臺北市之「獨領風騷商行」、「康是美生活
    藥妝店林森門市」，分別購買價值一千二百二十五元、三千
    八百四十一元之商品，並冒用甲○○之名義，連續在簽帳單
    上偽造「何星惠」之署押（同時複寫於簽帳單第二聯，簽帳
    單一式二聯：商店存根聯、持卡人存根聯，共偽造「何星惠
    」署押四枚），而偽造不實之簽帳單私文書，再持交與特約
    商店不知情之店員而行使之，以表示該簽帳單名義人同意依
    據信用卡持卡人合約條件，按簽帳單之金額付款，致該等店
    員誤以為乙○○為有權使用該信用卡簽帳消費之人，而分別
    交付其所購買之物品，足生損害於甲○○、特約商店及中國
    商銀對於信用卡管理之正確性。乙○○為上開犯行後，為掩
    飾其犯行，又將前述提款卡放回甲○○之皮包內，嗣經甲○
    ○發覺而報警循線查獲。詎乙○○仍不知悔改，復承前之意
    圖為自己不法所有及行使偽造私文書之概括犯意，於九十二
    年十月十三日，在基隆市○○區○○路十七號其擔任店員之
    「鞋衣舖鞋店」，竊取雇主邱雁玲之基隆市第二信用合作社
    （下簡稱基隆二信）ＶＩＳＡ信用卡一張（卡號：0000
    000000000000號），並於得手後，持上開竊得
    之信用卡，分別於九十二年十月十三日十二時五十二分、同
    日二十二時四十七分、同日二十三時九分許等時間，在基隆
    市「屈臣氏百貨店」、「阿妹阿寶的店」等地，冒用邱雁玲
    之名義，連續在簽帳單上偽造「邱雁玲」之署押（若非二聯
    式熱感紙帳單，則以複寫方式一次在一式二聯之簽帳單上偽
    造二枚署押；若係二聯式熱感紙帳單，則僅偽造一枚署押）
    後，而偽造不實之簽帳單私文書，再持交與特約商店不知情
    之店員而行使之，以表示該簽帳單名義人同意依據信用卡持
    卡人合約條件，按簽帳單之金額付款，致該等店員誤以為乙
    ○○為有權使用該信用卡簽帳消費之人，而分別交付其所購
    買之物品（盜刷信用卡之犯罪時間、地點、金額、偽造之簽
    帳單、署押均詳如附表所示），足生損害於邱雁玲、如附表
    所示各特約商店、基隆二信對於信用卡管理之正確性。
二、案經基隆巿政府警察局移送臺灣臺北地方法院檢察署檢察官
    偵查起訴，及基隆市政府警察局第一分局報請臺灣臺北地方
    法院檢察署檢察官移送併辦。
    理  由
一、前揭事實，業據被告乙○○於本院審理時坦承不諱，核與告
    訴人甲○○指訴情節相符（見九十二年度偵字第二○○九一
    號卷《下簡稱偵二○○九一號卷》第七頁至第十二頁、第二
    四頁、第二五頁、本院卷第二宗第六四頁），並經證人邱雁
    玲（見基隆市警察局第一分局警卷《附於臺灣基隆地方法院
    檢察署九十四年度偵字第五四八號卷，下簡稱警卷》第十四
    頁至第十七頁）、鄭麗貞（見警卷第十八頁至第二一頁）、
    周素貞（見警卷第二一頁至第二三頁）等人證述明確，且有
    提款機監視錄影帶翻拍相片二張（見偵二○○九一號卷第十
    三頁、第十四頁）、中國商銀卡號00000000000
    00000號信用卡對帳單一紙（見偵二○○九一號卷第二
    八頁）、基隆二信信用卡月結單與繳款通知書一紙（見警卷
    第二七頁）、簽帳單影本五紙（見偵二○○九一號卷第三一
    頁、第三九頁、警卷第二四頁至第二六頁）、財團法人聯合
    信用卡處理中心九十四年八月一日（九四）聯卡商管字第二
    三九號函（見本院卷第八二頁）等件附卷可資佐證，足認被
    告任意性自白核與事實相符。綜上，本件事證明確，被告犯
    行堪以認定，應依法論科。
二、按信用卡簽帳單具有持卡人與特約商店之交易契約書及由收
    單銀行請求發卡銀行撥款之請求書等性質，持卡人於該簽帳
    單簽名，係對所簽之金額負責之意，該簽帳單之性質為私文
    書。故被告竊取提款卡、信用卡後，復持竊得之提款卡詐領
    現金，並持竊得之信用卡，冒稱為真正持卡人，在簽帳單上
    偽造被害人署押後持以交付特約商店店員，而詐取財物，核
    其所為，係犯刑法第二百十六條、第二百十條之行使偽造私
    文書罪、第三百二十條第一項之竊盜罪、同法第三百三十九
    條第一項之詐欺取財罪、第三百三十九條之二第一項以不正
    方法利用自動付款設備詐欺罪。其偽造署押之行為，係其偽
    造私文書之部分行為，又偽造私文書後復持以行使，其偽造
    私文書之低度行為應為行使偽造私文書之高度行為所吸收，
    均不另論罪。被告在同一自動提款機二次鍵入密碼詐領現金
    行為，係本於同一詐欺犯意所為，且時間緊接無分離，應包
    括於一行為予以評價，為接續犯，只論以一以不正方法利用
    自動付款設備詐欺罪。被告先後數次竊盜、詐欺取財、行使
    偽造私文書等犯行，均時間緊接，方法相同，觸犯構成要件
    相同之罪，顯係基於概括犯意反覆為之，均為連續犯，而應
    依刑法第五十六條規定各以一罪論，並加重其刑。被告竊取
    被害人之提款卡、信用卡後，又持竊得之提款卡至自動提款
    機詐領現金，並持竊得之信用卡盜刷消費詐騙財物，其所犯
    之連續竊盜罪，分別與以不正方法利用自動付款設備詐欺罪
    、連續行使偽造私文書罪、連續詐欺取財罪間，有方法、結
    果之牽連關係，應依刑法第五十五條規定從一重之連續行使
    偽造私文書罪論處。原起訴意旨雖對於被告竊取證人邱雁玲
    之信用卡，復持以盜刷消費等犯行未予起訴，惟上開部分與
    已經起訴且經本院判刑之竊盜罪、連續行使偽造私文書罪、
    連續詐欺取財罪部分具有連續犯、牽連犯之裁判上一罪關係
    ，而此部分業經臺灣基隆地方法院檢察署（九十四年度偵緝
    字第一八一號）移送本院併案審理，且經公訴人當庭補充，
    本院自得一併審理裁判。爰審酌被告年方二十餘歲，本應努
    力工作，為社會貢獻己力，竟不思上進，僅因私人消費需求
    ，即連續盜刷他人信用卡及詐借現金，顯乏尊重他人財產權
    之觀念，並危害金融交易秩序；另其雖於本院審理時坦承犯
    行，並表示願賠償告訴人甲○○並與之和解，希冀本院待其
    與告訴人和解後，始終結本案之審理程序，然實際上被告均
    無與告訴人聯絡，更未賠償（此業據告訴人證述在卷，見本
    院卷第六三頁、第六四頁），嗣又未能按時到庭接受審判，
    且逃匿無蹤，故意延滯訴訟程序進行，前後經本院通緝二次
    ，其犯後態度誠屬不佳等一切情狀，量處如主文所示之刑，
    並諭知易科罰金之折算標準。被告於簽帳單商店存根聯上偽
    造之「何星惠」署押共二枚、「邱雁玲」署押共三枚，均應
    依刑法第二百十九條規定沒收之。至於被告冒用他人名義持
    卡簽帳消費後所持有之簽帳單存根聯，已全部丟棄而滅失，
    業據被告供陳在卷（見本院卷第一三七頁反面），為免執行
    困難，就被告於簽帳單持卡人存根聯上所偽造之署押，爰不
    宣告沒收，附此敘明。
據上論斷，應依刑事訴訟法第二百七十三條之一第一項、第二百
九十九條第一項前段，刑法第五十六條、第二百十六條、第二百
十條、第三百二十條第一項、第三百三十九條第一項、第三百三
十九條之二第一項、第五十五條、第四十一條第一項前段、第二
百十九條，罰金罰鍰提高標準條例第一條前段、第二條，判決如
主文。
本案經檢察官丙○○到庭執行職務。
中 　華 　民 　國   九十四　 年    十 　月　 二十四   日
                      臺灣臺北地方法院刑事第一庭
                            法  官  劉素如
上正本證明與原本無異。
如不服本判決，應於判決送達後10日內向本院提出上訴狀（應抄
附繕本）。告訴人或被害人如對於本判決不服者，應具備理由請
求檢察官上訴，其上訴期間之計算係以檢察官收受判決正本之日
期為準。
                            書記官  陳俐妙
中 　華 　民 　國   九十四　 年    十 　月　 二十四   日
中華民國刑法第216條
(行使偽造變造或登載不實之文書罪)
行使第 210 條至第 215 條之文書者，依偽造、變造文書或登載
不實事項或使登載不實事項之規定處斷。
中華民國刑法第210條
(偽造變造私文書罪)
偽造、變造私文書，足以生損害於公眾或他人者，處 5 年以下有
期徒刑。
中華民國刑法第320條
(普通竊盜罪、竊佔罪)
意圖為自己或第三人不法之所有，而竊取他人之動產者，為竊盜
罪，處 5 年以下有期徒刑、拘役或 500 元以下罰金。
意圖為自己或第三人不法之利益，而竊佔他人之不動產者，依前
項之規定處斷。
前二項之未遂犯罰之。
中華民國刑法第339條
(普通詐欺罪)
意圖為自己或第三人不法之所有，以詐術使人將本人或第三人之
物交付者，處5年以下有期徒刑、拘役或科或併科1千元以下罰金
。
以前項方法得財產上不法之利益或使第三人得之者，亦同。
前二項之未遂犯罰之。
中華民國刑法第339條之2
意圖為自己或第三人不法之所有，以不正方法由自動付款設備取
得他人之物者，處3年以下有期徒刑、拘役或1萬元以下罰金。
以前項方法得財產上不法之利益或使第三人得之者，亦同。
附表：
 ┌──┬──────┬──────┬─────┬─────────┐
 │編號│  犯罪時間  │  犯罪地點  │ 盜刷金額 │   偽造之簽帳單   │
 │    │            │（特約商店）│（新臺幣）│ （含偽造之署押） │
 ├──┼──────┼──────┼─────┼─────────┤
 │ 一 │九十二年十月│基隆市○○路│   300元  │ 「邱雁玲」名義之 │
 │    │十三日十二時│七六號「屈臣│          │ 簽帳單商店存根聯 │
 │    │五十二分    │氏百貨店」  │          │ 一紙（偽造「邱雁 │
 │    │            │            │          │ 玲」署押一枚）   │
 │    │            │            │          │                  │
 ├──┼──────┼──────┼─────┼─────────┤
 │ 二 │九十二年十月│　　同上    │  4,328元 │ 「邱雁玲」名義之 │
 │    │十三日二十二│            │          │ 簽帳單商店存根聯 │
 │    │時四十七分  │            │          │ 一紙（偽造「邱雁 │
 │    │            │            │          │ 玲」署押一枚）   │
 ├──┼──────┼──────┼─────┼─────────┤
 │ 三 │九十二年十月│基隆市○○路│  3,900元 │「邱雁玲」名義之簽│
 │    │十三日二十三│二三三號「阿│          │帳單一式二聯（即商│
 │    │時九分      │妹阿寶的店」│          │店存根聯、持卡人收│
 │    │            │            │          │執聯）（以複寫方式│
 │    │            │            │          │偽造「邱雁玲」署押│
 │    │            │            │          │二枚）            │
 └──┴──────┴──────┴─────┴─────────┘
